臺灣臺南地方法院刑事判決　　　　　　　96年度易字第1053號
公　訴　人　臺灣臺南地方法院檢察署檢察官
被　　　告　乙○○
上列被告因竊盜案件，經檢察官提起公訴（96年度偵字第9757號）
，本院判決如下：
    主  文
乙○○共同攜帶兇器竊盜，累犯，處有期徒刑壹年。又共同攜帶
兇器竊盜，累犯，處有期徒刑壹年。應執行有期徒刑壹年陸月，
扣案之美工刀貳支、照明電燈壹個均沒收。
    事  實
一、乙○○前有竊盜、麻藥等前科紀錄，最後 1次係於民國93、
    94年間因竊盜案件，經本院判處有期徒刑3月確定，於94年
    12 月26日執行完畢。仍不知悛悔，詎與甲○○（經傳未到
    ）共同基於意圖為自己不法所有之犯意聯絡，於96年6月8日
    上午10時許，在謝世勳登記所有位在臺南市○○區○○路2
    段118號（國花大樓）3樓空屋，由甲○○持客觀上具有危險
    性可供兇器使用之大型鐵剪（未扣案），趁人未注意之際，
    以剪斷電線予以竊取之方式，共同竊取屋主謝正勳所有之電
    線，甫得手後尚未離開時，即為該大樓管理委員會總幹事丙○○發覺報警，惟因乙○○、甲○○聲稱僅在該處休息並未
    剪斷電線，丙○○遂問明二人身分資料並在現場照相後，即
    讓渠二人離開。
二、詎乙○○、甲○○二人，又共同基於意圖為自己不法所有之
    犯意聯絡，於96年 6月23日上午10時50分許，在漢旺有限公
    司登記所有之同前大樓 5樓空屋，先由甲○○持客觀上具有
    危險性可供兇器使用之老虎鉗（未扣案），趁人未注意之際
    ，剪斷該屋電線後，交由乙○○持客觀上具有危險性可供兇
    器使用之美工刀在現場削去電線外皮，共同竊取該屋電線甫
    得手尚未離開之際，即為丙○○發覺報警查獲（甲○○則乘
    機逃逸），並扣得美工刀2支、照明電燈1個、電線電纜線一
    批（約3.5公斤，業經該大樓總幹事丙○○領回）。
    理  由
一、訊據被告乙○○對於上開犯罪事實二之犯行部分，均供認不
    諱，核與證人丙○○、黃忠儀等人分別於警詢、偵訊及本院
    證述情節相符，並有美工刀2支、照明電燈1個等物扣案及贓
    物認領報保管單一份、現場相片10張、建物登記簿謄本等在
    卷可稽。事證明確，被告此部分犯行堪予認定。
二、訊據被告對於上開犯罪事實一之犯行部分，則矢口否認，並
    辯稱：伊只有在現場睡覺，並未剪電線，電線是甲○○一個
    人剪的云云。惟查，被告於警詢中已坦承有與甲○○共去該
    大樓內剪電線2次等語；核與共犯甲○○於偵訊中供稱:我們
    96年6月8日被貴所人員查察身分那次，當時我是要去那裡睡
    覺，乙○○有剪電線要出去賣，而中間警察據報來查，因我
    們沒被發現，所以那次警察查完回去之後，乙○○覺得很不
    甘心又回去做等語，就被告有在場剪竊電線之情節部分相符
    ，堪信為實。參以證人丙○○於警詢中證稱: 上次（即事實
    一犯行部分）是乙○○、甲○○2人在大樓3樓被我發現，現
    場的電線被剪得亂七八糟，... 現場有發現美工刀等語；及
    其於本院結證稱:96 年6月8日上午10時多，我們員工李松霖
    看到被告2人在國花大樓3樓搬電燈等物品，那邊現在是法院
    進行拍賣程序中的空屋，我們沒有目睹他們剪電線，但他們
    身邊有美工刀、老虎鉗及一點點電線等語。衡情，倘被告乙○○與共犯甲○○二人，僅係單純在上處睡覺，何須攜帶老
    虎鉗、美工刀等兇器，又何需搬動電燈等物，加以現場確遺
    有被剪斷之電線等情，足徵彼二人顯非單純於上處睡覺而已
    。準此，被告乙○○於警詢之自白，不僅與共犯甲○○於警
    詢就此部分之供述相符，且與證人丙○○上開證述、現場事
    證及常理相合，應屬可信。反之，被告於偵訊及本院審理中
    與共犯甲○○互推責任而辯稱上語，不僅與其警詢自白矛盾
    ，亦與共犯甲○○、證人丙○○所供不符，且顯悖於常情，
    自屬事後卸責之詞，不足採信。本件事證明確，被告此部分
    犯行亦堪認定。
三、按刑法第321條第1項第3款所稱之攜帶兇器竊盜罪，係以行
    為人攜帶兇器竊盜為其加重條件，此所謂兇器，其種類並無
    限制，凡客觀上足對人之生命、身體、安全構成威脅，具有
    危險性之兇器均屬之，且祇須行竊時攜帶此種具有危險性之
    兇器為已足，並不以攜帶之初有行兇之意圖為必要（最高法
    院79年臺上字第5253號刑事判例要旨參照）。查本件被告與
    共犯犯案時所攜帶之老虎鉗、美工刀等物，均為金屬材質之
    器械，可持以攻擊他人，客觀上足以對人之生命、身體、安
    全構成威脅，具有危險性，自屬兇器無疑。故核被告乙○○
    所為均係犯刑法第321條第1項第3款加重竊盜罪。被告乙○○與共犯甲○○就上開犯行，有犯意聯絡行為分擔，均為共
    同正犯。又被告所犯二次竊盜罪間，犯意個別，應予分論併
    罰。另查被告前於民國93、94年間，因竊盜案件，經本院判
    處有期徒刑3月確定，於94年12月26日執行完畢，有台灣高
    等法院被告前案紀錄表在卷可稽，其於5年內故意再犯本件
    之罪，為累犯，應依法加重其刑。爰審酌被告前有竊盜、麻
    藥等前科紀錄素行不佳（有同前紀錄表在卷可稽）、為牟小
    利而破壞住屋之電線設備，不僅損害被害人之財物，且危及
    住戶用電之安全，犯後猶推卸部分犯行，毫無悔意等一切情
    狀，量處如主文所示之刑，並定其應執行之刑。扣案之美工
    刀二支、照明電燈一個為被告乙○○或共犯甲○○所有供犯
    罪所用之物（被告乙○○與共犯甲○○互相推稱為對方所有
    ），應依法宣告沒收。至渠等供犯罪所用之老虎鉗、大型鐵
    剪等物，雖渠等亦互推為對方所有，但未經扣案，不能證明
    尚未滅失，未免執行困難，故不予宣告沒收，併此敘明。
四、另證人丙○○雖於警詢中證稱:3 樓、5樓都有門鎖，現是被
    破壞了，... 應該都是甲○○及乙○○2人進去時破壞的等
    語。惟證人此部分證述，僅屬個人推測之詞，並無其他佐證
    。且據被告乙○○於警詢供稱: （問: 如何到現場？）爬樓
    梯，我騎機車，他在那邊等我，他住在那棟上面，他是爬上
    去那邊睡覺，他睡在那裡空屋等語；及證人丙○○於本院審
    理時證稱: 甲○○平常就住在該棟大樓被法院查封的屋子裡
    ，他把大門撬開住在裡面等語。可知，共犯甲○○已住在案
    發現場多日，其縱有毀壞上開門鎖之情，亦係先前睡住在該
    處時所為，不能證明係與被告行竊當時所為。故不能僅憑證
    人上語，即認被告有毀越門扇而犯本件竊行之嫌，且此部份
    情節並未經公訴意旨論述，僅此敘明。
據上論結，應依刑事訴訟法第299條第1項前段，刑法第28條、第
321條第1項第3款、第47條第1項、第51條第5款、第38條第1項第
2款、刑法施行法第1條之1，判決如主文。
本案經檢察官丁○○到庭執行職務。
中　　華　　民　　國　　96　　年　　10　　月　　9　　日
　　　　　　　　　刑事第九庭    法　官　賴純慧
以上正本證明與原本無異
如不服本判決應於收受本判決後10日內向本院提出上訴書狀，並
應敘述具體理由。如未敘述上訴理由者，應於上訴期間屆滿後20
日內向本院補提理由書狀（均須按他造當事人之人數附繕本）「
切勿逕送上級法院」。
　　　　　　　　　　　　　　　　書記官　方秀貞
中　　華　　民　　國　　96　　年　　10　　月　　9　　日
附錄本案論罪科刑法條全文
中華民國刑法第321條第1項第3款
犯竊盜罪而有左列情形之一者，處6月以上、5年以下有期徒刑：
三  攜帶兇器而犯之者。
